# 企业合并，子公司盈余公积和安全生产费在合并报表中否需要恢复？

提问人：samwwn 时间：2016-09-07 18:06:42
企业合并中，长期股权投资和子公司所有者权益抵消后，是否需要将子公司的盈余公积及安全生产费在合并报表中体现出来，相关的调整分录应该怎么处理。

回答人：chenyiwei
目前一般的习惯做法，子公司的盈余公积不进行恢复处理，体现在合并报表的未分配利润项目中；但对子公司的专项储备和一般风险准备中归属母公司的份额，需按母公司对该子公司的持股比例进行恢复，恢复时从未分配利润中转出。

提问人：woshiyoubin 时间：2016-09-07 21:37:12
陈版。借此贴追问一个问题：还原的留存收益是否应以该公司首次处于集团控制之日起至本次合并之日截至实现的留存收益为限？

回答人：chenyiwei
是。

提问人：nenhui 时间：2017-01-16 17:57:34
”合并财务报表应用指南：增加子公司“中规定：合并资产负债表的留存收益项目应当反映母子公司视同一直作为一个整体运行至合并日应实现的盈余公积和未分配利润的情况，同时应当对比较报表的相关项目进行调整；既然“视同一直作为一个整体”、“应当对比较报表的相关项目进行调整”，那为什么不体现合并日后被合并方的盈余公积呢? 前后不统一啊?

回答人：chenyiwei
这是新准则生效以来一直的习惯，准则没有规定一定需要恢复或者一定不能恢复子公司盈余公积中归属于母公司的份额，现在习惯上多数是不恢复，但如果保留子公司的盈余公积，也不是什么错误。